# 递延收益是否确认递延所得税

提问人：zheimiao0512 时间：2014-04-16 13:50:58
某企业 2013 年收到政府补助 500 万元，因不符合收入确认条件，挂账在递延收益科目，请问是否确认递延所得税？

回答人：chenyiwei
根据所得税法规定，该 500 万是属于应税收入、不征税收入还是免税收入？ 属于免税收入或不征税收入的，不确认递延所得税（基于所得税会计准则中的“初始确认豁免”规定）； 属于应税收入的，应计入当期应纳税所得额计算缴纳企业所得税，确认当期所得税费用；同时在预计转回时可产生足够多的应纳税所得额的前提下，可确认递延所得税资产并贷记“所得税费用——递延所得税费用”。